臺灣屏東地方法院交通事件裁定　　　　 100年度交聲字第84號
原處分機關　交通部公路總局高雄區監理所屏東監理站
法定代理人　高金木
異　議　人　藍春元
即受處分人
上列受處分人因違反道路交通管理處罰條例事件，對於交通部公
路總局高雄區監理所屏東監理路於民國100 年2 月15日所為之處
分（原處分案號：屏監違字第裁82-NJ0000000號），聲明異議，
本院裁定如下：
    主  文
異議駁回。
    理  由
一、原處分意旨略以：異議人即受處分人藍春元於民國99年11月
    25日17時13分許，駕駛車牌號碼K3-2187 號自用一般小客車
    ，行經高雄縣大樹鄉（現為高雄市大樹區）台21線與興田路
    口時，因有駕車行經有燈光號誌管制之交岔路口闖紅燈之違
    規事實，為屏東縣政府警察局交通隊逕行舉發，嗣原處分機
    關即交通部公路總局高雄區監理所屏東監理站認異議人上開
    情形，違反道路交通管理處罰條例第53條第1 項之規定，裁
    處罰鍰新臺幣（下同）2,700 元，並依同條例第63條第1 項
    規定記違規點數3 點等語。
二、聲明異議意旨略以：按交通法規、紅燈亮起通過停止線穿越
    路口才構成闖紅燈，圖一為異議人行進方向（北向南），圖
    二為該路口西向東之照片，圖三為該路口東向西之照片，圖
    二、圖三整道路邊緣線劃起顯示該異議人之車並未進入路口
    ，也就是並不構成闖紅燈之要件。且闖紅燈與紅燈右轉法條
    、罰款也不相同，警方不能以一猜測方式來告發民眾，因此
    懇請法官撤銷此一罰單等語。
三、按汽車駕駛人，行經有燈光號誌管制之交岔路口闖紅燈者，
    處新臺幣1,800 元以上5,400 元以下罰鍰；又汽車駕駛人，
    行經有燈光號誌管制之交岔路口闖紅燈者，記違規點數3點
    ，道路交通管理處罰條例第53條第1 項、第63條第1 項第3
    款分別定有明文。又在劃設有停止線而又有燈光號誌兩種設
    施之交岔路口應自停止線起算；車輛面對圓形紅燈時仍逕予
    穿越路口至銜接路段，含左轉、直行、迴轉及右轉（依箭頭
    綠燈允許行駛者除外）即視為闖紅燈之行為。有繪設路口範
    圍者：車輛無視於紅燈警示，有穿越路口之意圖，而車身已
    伸入路口範圍亦視同闖紅燈；交岔路口已繪設網狀黃線區者
    暫以該範圍視作路口；若僅伸越停止線而未達路口範圍者，
    則視為不遵守標線指示，此有交通部67年5 月18日交路字第
    05341 號、82年4 月22日交路字第009811號函釋可資參照。
四、經查：
  (一)微電腦闖紅燈照相機，係採線圈感應式啟動，當號誌轉為紅
    燈，車體通過感應線圈時方能啟動相機執行測照，又本件異
    議人所有車牌為K3-2187 號之自用一般小客車，於民國99年
    11月25日17時13分許，行經高雄市大樹區台21線與興田路之
    交口岔路口，於紅燈已亮啟27.9秒後通過第2 車道埋設感應
    線圈，照相系統即啟動拍攝，並於1.2 秒號後（29.1秒）拍
    攝第2 張照片，測得該車行經違規路口時違反號誌燈光管制
    規定（闖紅燈）乙情，有卷存採證照片2 幀、高雄縣政府警
    察局高警交字第NJ0000000 號舉發違反道路交通管理事件通
    知單1 份、高雄市政府警察局交通警察大隊100 年1 月14日
    高市警交逕字第1000002000號函附卷可稽，且為異議人所不
    爭執，自足信為真實。
  (二)異議人謂其並未進入路口，尚非構成闖紅燈之要件，惟本件
    異議地點同時劃設有停止線及燈光號誌兩種設施，因此該交
    岔路口應自停止線起算，異議人於紅燈亮啟後27.9秒時通過
    該路口之停止線，並在紅燈亮起後29.1秒時到達該路口之斑
    馬線上，依前揭說明，異議人之行為係屬闖紅燈無訛。
  (三)是異議人上開辯解，自無可採，異議人所有之上開車輛有於
    上開時、地闖越紅燈之違規事實，應可認定。是則，原處分
    機關依上開規定裁處罰鍰2,700 元，並記違規點數3 點，於
    法洵屬有據，異議人之異義，要無理由，應予駁回。
五、據上論斷，應依道路交通事件處理辦法第18條，裁定如主文
    。
中    華    民    國  100     年    3     月    11    日
                  交通法庭      法  官  簡光昌
以上正本證明與原本無異。
如不服本裁定應於收受送達後5 日內向本院提出抗告書狀敘述抗
告之理由抗告於台灣高等法院高雄分院。
中    華    民    國  100     年    3     月    11    日
                                書記官  林祥玉